臺灣高雄地方法院民事判決　　　　　　 100年度再易字第50號
再審原告　　王瑞麟
再審被告　　吳美滿
上列當事人間請求損害賠償事件，再審原告對於中華民國100 年
8月30 日本院100 年度再易字第35號再審判決，提起再審之訴，
本院判決如下：
    主  文
再審之訴駁回。
再審訴訟費用由再審原告負擔。
    理  由
一、按再審之訴，應於30日之不變期間內提起；前項期間，自判
    決確定時起算，判決於送達前確定者，自送達時起算，民事
    訴訟法第500 條第1 項、第2 項前段分別定有明文。查再審
    原告係於民國100 年9 月7 日收受本院100 年度再易字第35
    號確定判決，業據再審原告陳明，復經本院職權調閱該卷之
    送達證書核閱無訛，其於同年月8 日對上開確定判決提起本
    件再審之訴，未逾法定不變期間，此先敘明。
二、本件再審意旨略以：伊不服本院100 年度再易字第35號再審
    判決（原確定判決案號：100 年度簡上字第101 號），該判
    決理由欄第三至七段所述各節，業經伊於歷次書卷陳報，俱
    已符合民事訴訟法第496 條第1 項第1 款、第2 款、第9 款
    、第13款所定再審事由，各審級審判長、法官對基礎依據有
    誤會，伊乃不再答辯，為期公平、公正、維護司法正義、保
    障權益、速審速決，建議以下列方法審理：(1)現場模擬重建
    ；(2)傳喚100 年度簡上字第101 號承審法官攜帶法庭錄影（
    音）光碟；(3)再審被告私人資料書寫內容為何被伊拿到；(4)
    傳喚第三人即大陸地區女子劉桂蘭作證伊與再審被告到姚靜
    如處借錢始末，又伊交付新台幣（下同）1,000 元予再審被
    告一事，係因再審被告訛稱其女準備考試所需，然再審被告
    於95年7 月22日前往台北，其女係於同年月23日在高雄樹德
    大學參加考試，可見再審被告所辯不合邏輯，此點請再審被
    告到庭說明云云。
三、按再審之訴，法院認無再審理由，判決駁回後，不得以同一
    事由，對於原確定判決或駁回再審之訴之確定判決，更行提
    起再審之訴，民事訴訟法第498 條之1 定有明文。觀之該條
    之立法理由乃：「再審之目的，原在匡正確定終局判決之不
    當，以保障當事人之權益，惟為避免當事人以同一事由對於
    原確定判決或駁回再審之訴之確定判決，一再提起再審之訴
    ，致浪費司法資源，自應予以限制」。又按再審之訴，顯無
    再審理由者，得不經言詞辯論，以判決駁回之，民事訴訟法
    第502 條第2 項定有明文。所謂顯無再審理由，係指就再審
    原告所主張之再審原因，無須另經調查辯論，即可判定其不
    足以動搖原確定判決所為判斷結果而言，故同一待證事項如
    在前訴訟程序中業已調查明確，且經受訴法院根據該項調查
    結果達成實體上之法律判斷，縱令就該待證事項另有其他未
    經斟酌之證據方法，亦不容當事人執是提起再審之訴，求依
    再審程序更為無益之調查，合先敘明。
四、經查：
  (一)再審原告前於本院100 年度再易字第35號提起再審事由略以
    ：伊因誤信再審被告向台灣屏東地方法院標買土地需款6 萬
    元，及其女考試需零用金1,000 元，方出借款項予再審被告
    ，伊尚且需向友人借款，豈有可能主動贈與再審被告之女，
    原審未予詳查再審被告向伊詐騙事實，偏信再審被告供述，
    有民事訴訟法第496 條第1 項第1 款、第2 款、第9款 、第
    13款及第497 條之違法疏失云云。
  (二)本院100 年度再易字第35號於100 年8 月30日判決駁回再審
    之訴理由略以：(1)本院100 年度簡上字第101 號確定判決係
    認再審原告無法證明再審被告確有向其詐取6 萬元及1,000
    元，其主文與理由相符，難認有何適用法規錯誤、判決理由
    與主文矛盾之處；(2)再審原告並未說明本件判決基礎之證物
    有何遭偽造或變造情事；(3)再審原告主張再審被告書寫之明
    細表內並無再審被告向再審原告借款6 萬元之記載，而再審
    被告既否認借款，再審原告請求查詢再審被告確未向台灣屏
    東地方法院投標即無必要；(4)再審原告未能舉證證明1,000
    元部分係借貸關係，再審原告就原審取捨證據及認定事實之
    職權行使範圍，指摘其為不當，尚非屬判決適用法規顯有錯
    誤之範圍等語。
  (三)是再審意旨所指本院100 年度簡上字第101 號確定判決有民
    事訴訟法第496 條第1 項第1 款、第2 款、第9 款、第13款
    所定再審事由，與關於再審原告取得再審被告書寫文書，及
    再審原告交付再審被告1,000 元之原因，業經本院以100 年
    度再易字第35號認無再審理由，判決再審之訴駁回確定，有
    本院上開事件卷證可憑，依前揭民事訴訟法第498 條之1 之
    規定，再審原告自不得以同一事由，對於駁回再審之訴之確
    定判決，更行提起再審之訴。
  (四)又本院100 年度簡上字第101 號確定判決已就待證事項調查
    明確，並依調查結果達成實體上之法律判斷，誠難認有何違
    誤，且此屬原確定判決調查證據認定事實之範圍，乃事實審
    法院職權行使之範圍，縱令就該待證事項另有其他未經斟酌
    之證據方法，亦不容當事人執此提起再審之訴。且原審原告
    於本院100 年度簡上字第101 號審理程序中自承係將6 萬元
    交予第三人姚靜如等語明確（見該卷第311 頁），未言及有
    何他人在場見聞，茲又請求調查大陸地區女子劉桂蘭作證再
    審原告、被告到姚靜如處借錢過程一事，前後容有矛盾，已
    不足以動搖原確定判決所為判斷結果。準此，再審意旨徒憑
    己意，提起再審之訴，俱未符合民事訴訟法所定再審事由，
    是其提起再審之訴，顯無再審理由，本院爰不經言詞辯論，
    逕以判決駁回之。
五、據上論結，本件再審之訴顯無理由，爰依民事訴訟法第502
    條第2 項、第78條，判決如主文。
中    華    民    國    100    年    10    月    24   日
                  民事第四庭    審判長法官  劉定安
                                    法  官  賴文珊
                                    法  官  李俊霖
以上正本係照原本製成。
本判決不得上訴。
中    華    民    國    100    年    10    月    25   日
                                    書記官  邱上一